【裁判字號】    95,訴,1922
【裁判日期】    950823
【裁判案由】    強盜等
【裁判全文】
臺灣高雄地方法院刑事判決              95年度訴字第1922號
公  訴  人  臺灣高雄地方法院檢察署檢察官
被      告  壬○○
                    （現於高雄看守所羈押中）
指定辯護人  本院公設辯護人己○○
上列被告因強盜等案件，經檢察官提起公訴（95年度偵字第1083
9 號），本院判決如下：
    主  文
壬○○意圖為自己不法之所有，攜帶兇器，以脅迫至使不能抗拒
，而取他人之物，處有期徒刑柒年陸月，扣案之水果刀壹支沒收
。又攜帶凶器竊盜，處有期徒刑捌月，扣案之水果刀壹支沒收。
應執行有期徒刑捌年，扣案之水果刀壹支沒收。
    事  實
一、緣壬○○染有施用毒品惡習，又因經濟拮据而積欠地下錢莊
    債務，竟意圖為自己不法之所有，乃計畫持刀強取戊○○身
    上之毒品及財物。壬○○先於民國95年4 月11日上午11時37
    分許，以0000000000號行動電話門號撥打戊○○使用之0000
    000000號行動電話門號，向戊○○訛稱伊欲購買1 錢、價值
    新台幣（以下同）29000 元之第一級毒品海洛因，雙方並約
    定在高雄市○○區○○路、新莊仔路（起訴書誤載為新莊路
    ）交岔口之「全家福鞋店」會合。俟戊○○駕駛車牌號碼86
    66-XB 號自用小客車（以下稱前開小客車）依約前往上址後
    ，壬○○隨即進入前開小客車駕駛座內，向戊○○表示伊無
    資力購買毒品，但因毒癮發作、希望戊○○能提供少量毒品
    供伊暫時止癮等語，經戊○○表示拒絕後，因壬○○明知戊○○平素係將毒品置於隨身攜帶之背包內，乃逕自動手強取
    戊○○背負於胸前之黃色斜背包（內有皮夾1 只、現金3240
    0 元、戊○○之國民身分證及駕照各1 張，塑膠盒1 只內裝
    有第一級毒品海洛因4 包約25公克、花色小皮包1 只內有空
    夾鍊袋8 個、電子磅秤1 台等物品，以下稱前開背包），戊○○見狀則加以反抗，壬○○乃拿出預先藏置於身上之水果
    刀1 把抵住戊○○頸部，以此脅迫方式致使戊○○不能抗拒
    ，復以該水果刀割斷前開背包肩帶及扯斷戊○○所配戴之金
    項鍊1 條（毀損部分未據告訴），強取該等物品得手後隨即
    下車逃離現場，再乘隙將前開水果刀及金項鍊置於上衣口袋
    內。是時則有某不詳女子見狀立即前往高雄市政府警察局左
    營分局新莊派出所報案處理。
二、壬○○於逃逸之際，因見辛○○所有、車牌號碼XUQ-006 號
    重型機車（以下稱前開機車）停放於路旁，且該機車電門上
    插有鑰匙未及拔出，壬○○乃另行起意，意圖為自己不法之
    所有而逕持前開鑰匙開啟該機車電門加以發動而竊取得手，
    作為代步之工具。嗣因高雄市政府警察局左營分局新莊派出
    所接獲前述路人報案後，旋即派員前往高雄市左營區○○○
    路、富國交岔口，發現壬○○騎乘前開機車行經該路口，即
    上前加以攔阻，壬○○因閃避不慎而撞擊員警丙○○所騎乘
    之機車，以致前開背包掉落於該路口，壬○○則於撞擊後再
    行起身騎乘前開機車逃離現場，嗣於明華一路、安吉街口遭
    警逮捕，並在其身上查獲前開水果刀1 把及戊○○所有之金
    項鍊1 條，進而查悉上情。
三、案經高雄市政府警察局左營分局報請台灣高雄地方法院檢察
    署檢察官偵查起訴。
    理  由
壹、關於本件證據能力之意見：
  一、證人戊○○於警詢之陳述無證據能力：
      刑事訴訟法第159 條之2 規定，被告以外之人於檢察事務
      官、司法警察官或司法警察調查中所為之陳述，與審判中
      不符時，其先前之陳述具有較可信之特別情況，且為證明
      犯罪事實存否所必要者，得為證據。觀乎證人戊○○警詢
      中所述關於遭被告持刀行搶背包、項鍊一節，核與本院審
      理中所述大抵相符，依前開法條意旨，自應逕以證人戊○○在本院審理中所為之證述採為認定事實之依據，再無引
      用其警詢中所述之必要。另證人戊○○初於警詢中乃陳述
      係被告委託其販賣扣案之第一級毒品海洛因，嗣於本院審
      理時則證稱被告與其見面是了要借錢、並表示要將前開毒
      品作為抵押等語，是其此部分先後所述顯有不一，惟本件
      既未據檢察官釋明證人戊○○先前在警詢中所述關於是否
      受被告委託販賣前開毒品一節有何較可信之特別狀況，是
      以證人戊○○於警詢中所述各節依法應不具證據能力。
  二、警員丁○○、乙○○及丙○○所製作之職務報告書均不具
      證據能力：
      被告以外之人於審判外之言詞或書面陳述，除法律有規定
      者外，不得作為證據，刑事訴訟法第159 條第1 項定有明
      文。本件固據檢察官提出警員丁○○、乙○○及丙○○所
      製作之職務報告書作為證據。惟該等職務報告內容乃係陳
      述渠等逮捕被告之過程，核其性質仍屬被告以外之人審判
      外之陳述，此外復無刑事訴訟法第159 條之1 至之5 、與
      其他特別法規定得作為證據之明文，故該等職務報告書依
      法亦不具證據能力。
  三、被告之警詢筆錄具有證據能力：
      按被告之自白，苟非出於強暴、脅迫、利誘、詐欺或其他
      不正之方法，且與事實相符者，自得採為證據。蓋以刑事
      訴訟之目的本在發現實體的真實，使國家得以正確的適用
      刑罰權，藉以維護社會秩序及公共安全，惟其手段仍應合
      法、潔淨、公正，方得保障人權。職是，倘有客觀事證足
      認被告之自白要非訊問人員逕以違法方式所取得，乃係出
      於被告自由意思而為之，且其自白之陳述堪認與事實相符
      者，縱令訊問程序不無輕微瑕疵，仍難謂該自白毫無證據
      能力可言，合先敘明。查被告於本院審理中雖辯稱：伊警
      詢筆錄上製作時間遭人塗改云云，惟始終未予說明其在警
      詢中有何非出於任意性而為陳述之情事。且依卷附被告警
      詢筆錄內容所示，被告先後於95年4 月11日16時5 分（第
      一次調查筆錄）、同日18時（第二次調查筆錄）、同年月
      12日5 時（第三次調查筆錄）接受員警詢問而製作筆錄，
      其中僅第三次調查筆錄其中關於詢問開始及結束時間遭人
      塗改、並經被告於塗改處按捺指印予以確認。惟此節業經
      證人即員警甲○○到庭證述該份筆錄是因為電腦拷貝、忘
      了更改時間，修改後亦曾向被告說明，且被告也同意接受
      夜間詢問等語無訛。是以縱使被告第三次調查筆錄上製作
      筆錄時間偶因記載錯誤而由員警予以修改，仍不得遽為該
      警詢陳述係受員警不正取供之認定，故本院自得採為適法
      之證據。
  四、證人辛○○、戊○○於偵查偵查中所為之陳述、及證人辛○○於警詢中所為之陳述均具有證據能力：
      刑事訴訟法第159 條之5 規定：「被告以外之人於審判外
      之陳述，雖不符前四條之規定，而經當事人於審判程序同
      意作為證據，法院審酌該言詞陳述或書面陳述作成時之情
      況，認為適當者，亦得為證據。當事人、代理人或辯護人
      於法院調查證據時，知有第159 條第1 項不得為證據之情
      形，而未於言詞辯論終結前聲明異議者，視為有前項之同
      意」。查證人辛○○、戊○○前於95年4 月25日由台灣高
      雄地方法院檢察署檢察官以證人身份加以傳訊；另證人辛○○初於95年4 月11日在高雄市政府警察局左營分局新莊
      派出所由員警加以訊問，並製有警詢筆錄1 份在卷可佐。
      。是以證人辛○○、戊○○前開陳述依法雖屬傳聞證據，
      原不具證據能力，然檢察官、被告暨其辯護人等明知該等
      陳述有刑事訴訟法第159 條第1 項不得為證據之情況，猶
      始終未予聲明異議，本院復審酌該等言詞陳述作成時之外
      部情況並無不當，又衡諸本件若欲判斷被告是否成立犯罪
      ，實有引用該等證人供述之必要性。揆諸前揭說明，本院
      自得逕以卷附證人辛○○、戊○○偵查中所述、及證人辛○○在警詢中所為之陳述採為認定事實之依據。
貳、實體部分：
  一、訊據被告固坦承在前開小客車內以扣案之水果刀割斷戊○○前開背包肩帶，且事後逕自竊取並騎乘前開機車逃離現
      場，嗣於前揭時、地遭警查獲之事實。然矢口否認有何加
      重強盜犯行，迭以：伊要向戊○○購買毒品，但沒有錢，
      所以戊○○要趕伊下車，伊知道戊○○係將毒品放在背包
      內，遂逕自動手拉前開背包，因而與戊○○發生拉扯，戊○○就拿出扣案之水果刀，伊趁機搶下該把水果刀並持以
      割斷前開背包肩帶，然後下車；另外金項鍊則是伊與戊○○發生拉扯時不慎將之扯斷云云置辯。經查：
    (一)被告前於95年4 月11日上午某時先以電話與戊○○聯絡，
      相約在高雄市○○區○○路、新莊仔路交岔口之「全家福
      鞋店」會合，俟雙方在前開小客車內見面後，彼此因故發
      生爭執，被告即手持扣案之水果刀割斷前開背包肩帶，並
      旋即逃離現場等情，業經證人戊○○到庭結證無訛；另被
      告於前述逃逸過程中，因見辛○○所有之前開機車停放於
      路旁，且該機車電門上插有鑰匙未及拔出，竟另行起意竊
      取該部機車，遂持該鑰匙開啟機車電門加以發動而行竊得
      手等情，亦由證人辛○○先後於警詢及偵查中證述屬實，
      並有贓物認領保管單1 件在卷可稽，復據被告於本院審理
      中供認上情不諱，足徵被告此部分自白核與事實相符，堪
      予採信。至被告雖狡稱其並未取走前開背包、水果刀及金
      項鍊等物品云云，然此節各據證人即員警丁○○、乙○○
      及丙○○等人當庭具結證稱：渠等係經由路人指示在富國
      路口發現被告，丙○○旋即騎車上前攔阻，並與被告騎乘
      之前開機車發生撞擊，且是時有1 只土黃色包包（即前開
      背包）自被告機車上掉落於地面，由丁○○命在場協助值
      勤之替代役男將該只背包拾起，因被告又旋即騎乘機車逃
      離現場，渠等乃騎乘機車在後追趕，直追至明華一路、安
      吉街口，被告因騎車轉彎不慎滑倒後改以棄車徒步逃逸，
      始由丁○○、丙○○合力將其逮捕，隨後再由該替代役男
      將前開背包攜往上開逮捕地點等情綦詳。另水果刀及被害
      人所有之金項鍊係經新莊派出所員警對被告實施搜索且扣
      押在案，復據證人即員警庚○○到庭證稱：被告經逮捕進
      入派出所後，即由其負責戒護人犯並搜身，因而在被告外
      套內查獲前開水果刀1 把及金項鍊1 條等語無訛，且前開
      背包內所放置之皮夾1 只、現金32400 元、戊○○國民身
      分證及駕照各1 張等物品、及前開金項鍊1 條等物品亦均
      由戊○○領回，有卷附贓物認領保管單1 紙可證。從而本
      件被告於員警實施逮捕時，乃先後遭警查獲其持有前開背
      包、金項鍊及水果刀等物品之事實，亦堪認定。
    (二)又證人戊○○雖到庭證述被告除攜帶前開扣案之水果刀行
      搶外，另手持1 把小開山刀抵住其頸部云云。然觀乎該證
      人前於警詢及偵查中始終未予陳述被告手持開山刀用以行
      搶財物之情，直至本院審理中方始為此陳述，是其先後所
      述已有不一，況本件除扣案水果刀1 把外，迄未經警查獲
      有何小開山刀可資證明被告確有持扣案水果刀以外之其他
      凶器行搶之事實，實未可徒以證人戊○○於審判中之片面
      指訴即遽為被告不利之認定。另證人戊○○雖於警詢、偵
      查及本院審理中均堅詞否認前開背包內所查獲之第一級毒
      品海洛因、殘渣袋及電子秤等物品為其所有，然本院參以
      證人戊○○初於警詢中證述該等毒品係被告持往前開小客
      車內要販賣予伊，但伊不要，被告則改為拜託伊代為販賣
      ，希望將毒品換成現金云云，嗣在偵查及本院審理中則證
      稱被告原本在電話中說要借錢，但其表示拒絕後，2 人便
      相約見面，被告遂在車內表示要以前開毒品作為抵押換取
      現金，是其上開所述顯有相互扞挌之處。本院細繹證人戊○○前揭陳述之情，倘其所述為真，則被告事前已在電話
      中表示要借錢且遭戊○○拒絕，渠等又何以須再次相約見
      面？又如被告果有販賣前開毒品之意，因該等毒品數量非
      微，客觀上具有相當價值，被告縱使表示欲販賣該等毒品
      予戊○○而遭拒絕，亦可自行另覓適當管道將之換取現金
      ，實無更行冒險持刀強盜戊○○前開背包內財物之理。此
      外，被告與戊○○2 人曾在車內發生拉扯，被告當場持刀
      抵住戊○○頸部並割斷前開背包肩帶等情，業為渠等所是
      認無訛，倘依戊○○在警詢及偵查中所述，被告當時係分
      別以塑膠盒盛裝前開第一級毒品海洛因4 包，及以花色小
      皮包裝有空夾鍊袋8 個、電子磅秤1 台等物品，則被告是
      時除著手實施前開強盜行為外，何以尚有餘裕得另行徒手
      拿取前開物品並同時持刀壓制戊○○，洵非無疑。職是，
      證人戊○○前揭陳述無非係試圖加重被告犯行、或為期卸
      免自身非法持有第一級毒品之責，當未可遽採為被告不利
      之認定。又縱令證人戊○○事後曾主動前往新莊派出所報
      案陳述遭被告行搶財物，然此或係戊○○主觀上不甘蒙受
      其他財物損失始行前往報案。況據證人即警員甲○○到庭
      所述，被害人（即戊○○）製作筆錄時即表示身體不舒服
      ，離開派出所後就未再回來，嗣因被告於警詢中指認係曾
      向戊○○購買毒品，渠等遂透過朋友策動戊○○，直至半
      夜戊○○方始回到警局等語，堪認戊○○前揭報案過程確
      與一般人報案、製作筆錄及指訴犯罪過程、且積極指認行
      為人之情形顯然有異，猶不得徒以此情即憑為其前開證言
      證明力之擔保。
    (三)次者，針對被告與戊○○2 人相約於前揭時、地見面，嗣
      於戊○○所駕駛之前開小客車內發生拉扯，並遭被告持刀
      行搶財物等節，本院觀諸被告初於95年4 月11日警詢中供
      稱：伊因為沒錢還債，遂計畫對戊○○強盜財物，故以電
      話與戊○○相約在前揭地點見面，伊在車內向戊○○表示
      缺錢，希望可以先拿一些海洛因，錢先讓伊欠著，並要求
      借部分現金用以償還地下錢莊，惟遭戊○○拒絕，伊遂取
      出預藏之扣案水果刀抵住戊○○脖子，雙方因而發生拉扯
      ，伊發現戊○○脖子上有金項鍊，遂以右手持刀抵住戊○○，左手扯斷金項鍊而將之搶走，且伊知道戊○○的毒品
      都放在胸前背包，故以左手拉住背包、再用右手持刀割斷
      背包肩帶，然後下車逃逸等情甚詳。復於95年4 月12日先
      後經檢察官及本院訊問時亦供認：伊當時要向戊○○借錢
      ，但戊○○拒絕，伊心急之下就拿出刀子架在戊○○脖子
      上，並將戊○○之背包割斷搶走等情不諱。惟被告於同年
      4 月25日偵查中及本院準備程序中則改稱：伊曾借給戊○○3 萬元，當天是約戊○○出來還錢，戊○○在車內拿出
      毒品說要抵債，但伊看到前開背包內有現金，故表示要拿
      現金且伸手要拿背包內的現金，雙方遂發生拉扯，戊○○
      即從排檔座拿出刀子要刺伊的手，伊將刀子搶下後直接把
      背包割斷，隨即下車離去云云。嗣於本院審判程序中被告
      竟又翻異前詞，改稱：案發當日伊要向戊○○購買毒品，
      但沒有錢，戊○○要趕伊下車，然後就發生拉扯，伊知道
      戊○○將毒品放在背包，惟戊○○拿出一把刀子、要伊放
      手並下車，伊則趁機搶下刀子並割斷前開背包等語。從而
      被告前、後所述各情非僅矛盾不一，且彼此相互扞挌，實
      難徒以被告事後矯飾之詞，即率爾採為有利於被告之認定
      。職是，本院審諸當事人之記憶內容往往隨時間經過而有
      所減損、罅漏，甚而可能為圖逃避自身刑責或受有外力不
      當干預，逕而為虛偽之陳述，是以當事人於案發時之供述
      因較少權衡利害得失或受他人干預，衡諸經驗法則，當較
      事後翻異之詞更為可信。復佐以前揭說明，被告乃於95年
      4 月11日警詢、及翌日偵查與本院調查中均供稱案發當日
      係伊向戊○○表示要賒購毒品並借錢，惟遭戊○○拒絕後
      ，遂以自備之水果刀抵住戊○○脖子並割斷前開背包肩帶
      ，復又動手扯斷戊○○之金項鍊，然後下車逃逸等語屬實
      ，其間更得針對事前計畫行搶戊○○財物、行搶過程及事
      後逃逸等節詳予陳述，亦核與證人戊○○所述遭被告持刀
      強取財物之情節大抵相符，另有被告於前述時、地遭警逮
      捕後，為警先後查獲並扣得其持有前開背包、水果刀及金
      項鍊等物品可資佐證，顯見被告初於警詢中所述之情要與
      事實相符，自較諸其事後辯解之詞更為可採，故本院爰認
      應以被告警詢中所為之自白較屬可採。準此，本件足認係
      被告自始計畫持刀行搶戊○○之財物，遂在戊○○所駕駛
      之前開自用小客車內，逕以自備之水果刀抵住戊○○頸部
      並割斷前開背包肩帶，更行徒手扯斷戊○○之金項鍊而行
      搶得手，進而攜帶前開背包、金項鍊及水果刀等物品下車
      逃逸之情甚明。
    (四)按犯強盜罪而有第321 條第1 項各款情形之一者，處7 年
      以上有期徒刑，刑法第330 條第1 項定有明文。又同法第
      321 條第1 項第3 款係以行為人攜帶兇器為其加重條件，
      此所謂「兇器」，其種類並無限制，凡客觀上足對人之生
      命、身體、安全構成威脅，具有危險性之兇器均屬之；且
      祇須行竊時攜帶此種具有危險性之兇器為已足，並不以攜
      帶之初即有行兇之意圖為必要，最高法院79年台上字第52
      53號著有判例。查本件被告係以扣案之水果刀抵住戊○○
      頸部、以此脅迫方式著手實施強盜行為，且該水果刀係金
      屬材質、前端尖銳、亦可單手握持一節，有卷附照片（95
      年度偵字第10839 號卷第56頁）可參。再佐以該把水果刀
      足以持之切割前開背包肩帶，倘非質地相當堅硬之物，實
      難收其效，若用以攻擊人體，勢將造成人身之傷害。綜此
      以觀，足認被告於本件強盜時所持之水果刀客觀上可對人
      之生命、身體、安全構成威脅，具有危險性，要屬刑法第
      32 1條第1 項第3 款所定之兇器無訛。次者，強盜罪係以
      強暴、脅迫或他法，使人不能抗拒而取其財物或使其交付
      為其構成要件，恐嚇罪係以威嚇手段，使人畏懼而交付所
      有物，其交付與否，被害人尚有意思之自由者，為構成要
      件，故以脅迫行為使人交付所有物，有時雖近似恐嚇，若
      被害人已喪失意思自由時，即已達於強盜之程度，亦有最
      高法院21年上字第1115號判例可資參照。準此，刑法強盜
      罪認定被害人是否已達「至使不能抗拒」之標準，應以被
      告行為時之強弱程度，綜合當時之具體事實，依多數人之
      客觀常態情狀以決之，亦即視該手段施用於相類似情狀下
      ，是否足使一般人處於不能抗拒之壓制程度而定。查本件
      被告於前揭時、地，手持客觀上足以作為兇器之水果刀1
      把抵住戊○○頸部，足見被告與戊○○彼此間實力對抗狀
      態已然懸殊至極；且衡諸案發地點為戊○○所有之前開小
      客車駕駛座，活動空間狹小，當事人顯然無從即時開啟車
      門離去，堪認戊○○於案發時確已身處於無從逃逸之客觀
      情狀。衡諸一般常情，被告所為已足使一般人處於精神上
      、心理上不可抗拒之狀態，是被告所為業已該當意圖為自
      己不法之所有，攜帶兇器，以脅迫至使被害人不能抗拒，
      而取他人之物之構成要件甚明。此外，被告於竊取前開機
      車之際雖未使用扣案之水果刀，然其是時既已攜帶該把水
      果刀置於外套口袋內，客觀上亦足對他人之生命、身體、
      安全構成相當威脅，揆諸首揭說明，仍應論以刑法第321
      條第1 項第3 款攜帶凶器之加重竊盜罪，方屬適法。
    (五)綜前所述，本件事證明確，被告前揭加重強盜與加重竊盜
      犯行俱堪認定，應依法論科。
  二、核被告壬○○所為，係犯刑法第330 條第1 項之攜帶兇器
      加重強盜既遂罪、與同法第321 條第1 項第3 款攜帶兇器
      加重竊盜既遂罪。查本件被告係攜帶兇器而竊取前開機車
      ，依法應構成刑法攜帶兇器加重竊盜罪一節，業如前述，
      檢察官誤認被告係犯刑法普通竊盜既遂罪嫌云云，於法容
      有未恰，惟二者之基本社會事實仍屬同一，應在原起訴範
      圍內，變更其起訴法條而僅論以刑法第321 條第1 項第3
      款之攜帶兇器加重竊盜既遂罪為當。又本件被告乃於實施
      加重強盜行為既遂後，於逃逸途中發現前開機車，為圖一
      時之便，方始另行起意著手竊取前開機車，是其所犯上開
      加重強盜罪及加重竊盜罪二者間犯意個別、行為互殊，應
      予分論併罰。爰審酌被告犯罪之動機、目的與手段，且參
      諸其犯罪所得利益非鉅，並兼衡被告之品性、生活狀況、
      智識程度、惟於本院審理時猶飾詞否認犯行、難見悔意等
      一切情狀，分別量處如主文所示之刑，以資懲儆。再者，
      被告前揭2 罪均為95年7 月1 日之前犯之，而刑法第51條
      業於94年1 月7 日修正公布，並於95年7 月1 日施行，修
      正前刑法第51條規定：「數罪併罰，分別宣告其罪之刑，
      依左列各款定其應執行者：」其中第5 款規定：「宣告多
      數有期徒刑者，於各刑中之最長期以上，各刑合併之刑期
      以下，定其刑期。但不得逾20年」，然修正後刑法第51條
      第5 款則規定：「宣告多數有期徒刑者，於各刑中之最長
      期以上，各刑合併之刑期以下，定其刑期。但不得逾30年
      」。經比較之結果，修正後刑法第51條第5 款因延長有期
      徒刑執行之上限，對行為人較屬不利，故依刑法第2 條第
      1 項前段規定，本件應依修正前刑法第51條第5 款定其應
      執行之刑，方屬允當。此外，扣案之水果刀1 把，係被告
      所有且供本件犯罪所用之物，爰依刑法第38條第1 項第2
      款規定併予宣告沒收之。
據上論斷，應依刑事訴訟法第299 條第1 項前段、第300 條，刑
法第2 條第1 項、第330 條第1 項、第321 條第1 項第3 款、第
38條第1 項第2 款、修正前刑法第51條第5 款，判決如主文。
中    華    民    國    95    年    8     月    23    日
                  刑事第四庭  審判長法官 郭玫利
                                    法官 林意芳
                                    法官 陳明呈
以上正本證明與原本無異。
如不服本判決，應於收受送達後10日內向本院提出上訴書狀。
中    華    民    國    95    年    8     月    28    日
                                  書記官 林明忠
附錄本判決論罪科刑之法條
中華民國刑法第330條
犯強盜罪而有第321 條第1 項各款情形之一者，處7 年以上有期
徒刑。
前項之未遂犯罰之。
中華民國刑法第321條（加重竊盜罪）
犯竊盜罪而有左列情形之一者，處6 月以上、5 年以下有期徒刑
：
  一、於夜間侵入住宅或有人居住之建築物、船艦或隱匿其內而
      犯之者。
  二、毀越門扇、牆垣或其他安全設備而犯之者。
  三、攜帶兇器而犯之者。
  四、結夥三人以上而犯之者。
  五、乘火災、水災或其他災害之際而犯之者。
  六、在車站或埠頭而犯之者。
前項之未遂犯罰之。


司法院資訊處製作；財團法人民間司法改革基金會備份。
